臺灣臺南地方法院刑事判決　　　　　　 100年度訴字第1094號
公　訴　人　臺灣臺南地方法院檢察署檢察官
被　　　告　呂聖才
上列被告因違反毒品危害防制條例案件，經檢察官提起公訴（
100年度撤緩毒偵字第107號），被告於準備程序期日就被訴事實
為有罪陳述，本院聽取當事人之意見後，經合議庭裁定由受命法
官獨任進行簡式審判程序，並判決如下：
    主  文
呂聖才施用第一級毒品，累犯，處有期徒刑拾月。
    事  實
一、呂聖才於民國90年間因強盜案件，經法院判處有期徒刑7年2
    月確定，於96年1月3日假釋，於98年3月6日縮刑後假釋期滿
    未經撤銷視為執行完畢，又其前曾因施用毒品案件，經臺灣
    臺南地方法院裁定令入勒戒處所觀察、勒戒後，認無繼續施
    用毒品之傾向，於97年10月13日執行完畢並釋放出所，復再
    犯施用毒品案件，經臺灣臺南地方法院檢察署檢察官於98年
    5月19日以98年度營毒偵字第134號為緩起訴處分，命其至該
    署指定之行政院衛生署新營醫院（下稱新營醫院），並需依
    該院之毒品病患減害替代療法計畫，按時服用替代毒品美沙
    酮（METHADONE），並遵守該院指定之日期，前往接受心理
    輔導治療，隨時依該署觀護人指定之日期採尿檢驗，詎其猶
    未戒除毒品惡習，又於受前揭觀察、勒戒執行完畢並釋放後
    之5年內即99年5月2日某時，在不詳地點，以將毒品摻入香
    菸內點燃後吸食煙霧之方式，施用第一級毒品海洛因1次。
    嗣於同年月3日，前往該署觀護人室接受定期採尿結果，呈
    嗎啡陽性反應而查悉上情。
二、案經臺灣臺南地方法院檢察署觀護人室告發後由臺灣臺南地
    方法院檢察署檢察官偵查起訴。
    理  由
一、本件被告呂聖才所犯為死刑、無期徒刑、最輕本刑為三年以
    上有期徒刑以外之罪，亦非屬高等法院管轄之第一審案件，
    其於準備程序進行中，先就被訴事實為有罪之陳述，經法官
    告知簡式審判程序之旨，並聽取公訴檢察官之意見後，依刑
    事訴訟法第273條之1第1項、第273條之2等規定，裁定進行
    簡式審判程序，且不受同法第159條第1項、第161條之2、第
    161條之3、第163條之1及第164條至第170條所規定證據能力
    認定及調查方式之限制，合先敘明。
二、前開事實，業經被告呂聖才於本院審理時坦承不諱，而被告
    於99年5月3日由臺灣臺南地方法院檢察署觀護人室採集之尿
    液，經送往臺灣檢驗科技股份有限公司以EIA酵素免疫分析
    法及GC／MS氣相層析質譜儀檢驗之結果，確呈現嗎啡陽性反
    應，此有臺灣臺南地方法院檢察署受保護管束人尿液檢體監
    管紀錄表、及該公司濫用藥物檢驗報告各1紙附卷可稽（99
    年度他字第1875號偵查卷第2至3頁參見）。按海洛因係由嗎
    啡經化學合成而製得，經施用進入人體後，因代謝而分解又
    生成嗎啡，因此施用海洛因後，由尿液檢驗結果仍為嗎啡反
    應。是以，被告自白施用第一級毒品海洛因，而其採尿化驗
    之結果亦呈現施用海洛因後之代謝物即嗎啡陽性反應，乃屬
    科學上合理之現象，足認被告此部分之任意性自白核與事證
    相符，應堪予採信。再查，被告前因施用毒品案件，經本院
    裁定送觀察、勒戒後，於97年10月13日執行完畢並釋放出所
    ，此有臺灣高等法院被告前案紀錄表1份附卷可按，被告於
    受觀察、勒戒執行完畢釋放後5年內，再犯本件毒品危害防
    制條例第10條第1項之罪，依法應予追訴。故本件事證明確
    ，被告犯行堪以認定。
三、本件核被告所為，係犯毒品危害防制條例第10條第1項之施
    用第一級毒品罪。又被告持有第一級毒品海洛因並進而施用
    ，其持有之低度行為應為施用之高度行為所吸收，不另論罪
    。再查，被告前有如犯罪事實欄所載之論罪科刑及刑之執行
    紀錄，有臺灣高等法院被告前案紀錄表1份附卷足憑，故被
    告於受有期徒刑執行完畢後，5年內故意再犯本件有期徒刑
    以上之罪，依刑法第47條第1項規定，為累犯，應依法加重
    其刑。茲審酌被告前已曾因施用毒品，經送觀察、勒戒執行
    完畢，以及獲緩起訴處分參與毒品減害計畫等機會，均仍不
    思戒絕毒癮、革除惡習，顯未能深切悔改並記取教訓，惟念
    及被告自陳施用毒品之動機是因心情不佳，並審酌施用毒品
    犯行本質上乃屬自我戕害身心健康之行為，及被告為國中肄
    業，現有正當職業，已婚，育有1名3歲子女，及其犯後坦承
    犯行，態度尚可等一切情狀，爰量處如主文所示之刑，以資
    懲戒。另公訴檢察官雖當庭具體請求判處被告有期徒刑1年2
    月，尚嫌過重，併此敘明。
四、據上論斷，應依刑事訴訟法第273條之1第1項、第299條第1
    項前段，毒品危害防制條例第10條第1項，刑法第11條前段
    、第47條第1項，判決如主文。
本案經檢察官羅瑞昌到庭執行職務。
中    華    民    國   100    年    9     月    28    日
                  刑事第四庭  法  官  林臻嫺
以上正本證明與原本無異。
如不服本判決應於收受本判決後10日內向本院提出上訴書狀，並
應敘述具體理由。如未敘述上訴理由者，應於上訴期間屆滿後20
日內向本院補提理由書狀（均須按他造當事人之人數附繕本）「
切勿逕送上級法院」。
                              書記官  洪培綺
中    華    民    國   100    年    9     月    29    日
附錄本案論罪科刑法條全文：
毒品危害防制條例第10條
施用第一級毒品者，處 6 月以上 5 年以下有期徒刑。
施用第二級毒品者，處 3 年以下有期徒刑。